# 新取得控股合并的子公司的所有者权益是负数

提问人：jennielin 时间：2017-06-09 14:14:54
集团公司分别持有A公司与B公司80%的股权，集团公司将B公司80%股权转让给A公司，同时B公司少数股东将20%股权转让给A公司，，转让价格按B公司 2014 年 12 月份的账面净资产7.4万，至 2016 年 5 月 1 日完成相关手续支付转让价款（支付给集团公司5.9万，支付给B公司的少数股东1.5万）。 2016 年 4 月 31 日B公司的账面所有者权益为-74万（股本： 1067 万，未分配利润-1141万）， 请问老师，以下处理是否正确？ （ 1 ）A公司个别报表的长股 从集团处买入 从B公司中少数股东处买入 借 长投 0借 长投 1.5万 未分配利润 5.9万 借 银行存款 5.9万 贷 银行存款 1.5万
（ 2 ）A公司合并报表 借 实收 1067 万 未分配利润-1141万 未分配利润81.4万 贷 长投 1.5万 未分配利润5.9万

回答人：chenyiwei
1 、个别报表层面的处理基本合理。
2 、合并报表层面的抵销分录建议为： 借：股本／资本公积／盈余公积／未分配利润（＝期末余额少数股东股权比例） 借：股本（＝期末余额母公司股权比例） 贷：长期股权投资 1.5万 贷：少数股东权益 借／贷：资本公积——股本溢价（平衡数，应等于子公司期末股本*母公司股权比例＋收购少数股权形成的收购价格与净资产之间差额）